【裁判字號】    98,豐簡上,324
【裁判日期】    980429
【裁判案由】    竊盜
【裁判全文】
臺灣臺中地方法院刑事判決           98年度豐簡上字第324號
上  訴  人
即  被  告  甲○○
上被告因竊盜案件，不服臺灣臺中地方法院豐原簡易庭98年度豐
簡字第137 號中華民國98年3月2日第一審簡易判決（聲請案號：
臺灣臺中地方法院檢察署97年度偵字第29109 號），提起上訴，
本院判決如下：
    主    文
原判決撤銷。
甲○○犯竊盜罪，處拘役貳拾伍日，如易科罰金，以新臺幣壹仟
元折算壹日；又犯竊盜罪，處拘役拾伍日，如易科罰金，以新臺
幣壹仟元折算壹日，應執行拘役參拾日，如易科罰金，以新臺幣
壹仟元折算壹日。
    犯罪事實及理由
一、甲○○意圖為自己不法之所有，於民國97年10月24日15時28
    分許，在台中縣豐原市○○路307 號統一超商豐原道門市內
    ，徒手竊取店內陳列販賣之DEARY玫瑰Q10細白手足霜（50ML
    ）1瓶、卡尼爾晶亮淨白煥膚面膜1 片、DHC女性純橄情喚采
    精華液1瓶、DEA RY玫瑰Q10修護潤唇膏（10G）1條、美容鼻
    毛剪1只、DHC櫻桃果C化妝水1瓶、3M荳痘隱形貼1 包、美羡
    明星斬型貼紙包4 包、KITTY御守吊飾2個、KITTY御守2個、
    美羡明星收集卡包4包、KITTY小手巾1條（價值計新臺幣228
    9 元）得手。復於97年10月28日19時48分許，在臺中縣豐原
    市○○路127之1號統一超商葫蘆墩門市，徒手竊取店內陳列
    販賣之順天本草玫瑰四物茶包2包、天地合補玫瑰四物飲1瓶
    、天地合補青木瓜四物飲1瓶、統一生技魔力Ｑ10嫩活飲1瓶
    、全效無瑕柔焦霜1瓶、DHCQ10緊緻粉底霜（標準膚色）1瓶
    、AIRWAVES無糖口香糖補充包1包、3巷M設計家中型掛鉤1個
    、四維透明膠帶（大）1捲、金莎巧克力（4粒裝禮盒）1 盒
    、金莎巧克力（5粒裝）1盒（價值計1460元）得手。嗣經店
    員蘇靜君清單物品發現失竊，調閱監視器畫面報警處理，經
    警循線查悉上情。
二、按現行刑事訴訟法為保障被告之反對詰問權，排除具有虛偽
    危險性之傳聞證據，以求實體真實之發見，於該法第159 條
    第1 項明定被告以外之人於審判外之言詞或書面陳述，除法
    律有規定者外，不得作為證據。本件檢察官及上訴人即被告
    甲○○於本院準備程序並未就本案卷內證據資料之證據能力
    提出爭執，且迄於言詞辯論終結前，均未主張有刑事訴訟法
    第159條第1項不得為證據之情形，應認已同意本案卷內證據
    資料均得作為本案證據，且經本院審酌後，認無不適當之情
    形，是本案卷內之證據均有證據能力，合先敘明。
三、上開犯罪事實業據證人蘇靜君證述明確，並有庫存調整記錄
    、失竊物品表、店內圖及監視器翻拍畫面照片等在卷可稽，
    復據被告供承不諱，足徵被告之自白與事實相符，本件事證
    明確，被告犯行堪以認定。
四、核被告所為，係犯刑法第320條第1項之竊盜罪，其先後2 次
    犯行，犯意各別，行為互殊，應予分論併罰。原審予以論罪
    科刑，固非無見，被告以無力支付罰金為由提起上訴，固無
    理由，惟原審就被告於統一超商豐原道門市竊取之貼紙包4
    包及收集卡包4包，均誤為1包，且就被告於統一超商葫蘆墩
    門市竊取之口香糖1包，誤為2包，事實認定即有違誤，應由
    本院撤銷改判。爰審酌被告犯罪之動機、目的、手段、犯罪
    所生之危害及犯後坦承犯行，態度良好等一切情狀，分別量
    處如主文所示之刑，並定應執行刑及諭知易科罰金之折算標
    準。
五、依刑事訴訟法第455條之1第1項、第3項、第369條第1項前段
    、第364條、第299條第1項前段，刑法第320條第1 項、第41
    條第1項前段、第51條第6款，刑法施行法第1條之1，判決如
    主文。
本案經檢察官李善植到庭執行職務。
中    華    民    國    98    年    4     月    29    日
                  刑事第五庭  審判長法  官  朱光國
                                    法  官  吳幸芬
                                    法  官  林慧英
上正本證明與原本無異。
本件不得上訴。
                                    書記官  廖碩薇
中    華    民    國    98    年    4     月    29    日
附錄論罪科刑法條
刑法第320條第1項
意圖為自己或第三人不法之所有，而竊取他人之動產者，為竊盜
罪，處5年以下有期徒刑、拘役或5百元以下罰金。


司法院資訊處製作；財團法人民間司法改革基金會備份。
